【裁判字號】    98,易,119
【裁判日期】    980828
【裁判案由】    竊盜
【裁判全文】
臺灣新竹地方法院刑事判決               98年度易字第119號
公  訴  人  臺灣新竹地方法院檢察署檢察官
被      告  甲○○
                    號（現於臺灣新竹監獄另案執行中）
上列被告因竊盜案件，經檢察官提起公訴（98年度偵緝字第221
號），經本院判決如下：
    主  文
甲○○犯竊盜罪，累犯，處有期徒刑柒月。
    事  實
一、甲○○前因竊盜案件，經臺灣新竹地方法院以95年度易字第
    214 號判決處有期徒刑7 月，後減刑為有期徒刑3 月15日，
    於民國96年9 月5 日縮短刑期執行完畢。仍不知悔改，意圖
    為自己不法之所有，於97年5 月29日17時30分許，在新竹縣
    新豐鄉○○路146 之10號「快樂網咖」，竊取該網咖客人乙
    ○○放置在編號43號電腦桌上之行動電話2 具（SonyEricss
    onk610im、Nokia2505） ，嗣乙○○發覺上開2 支行動電話
    遭竊後，向店家反應，經店家播放監視器畫面，發現甲○○
    坐在該處座位離開後，行動電話2 支隨之失竊，甲○○否認
    行竊，逕行離去，經店家向員警報案後循線查知上情。
二、案經新竹縣政府警察局竹北分局報告臺灣新竹地方法院檢察
    署檢察官偵查起訴。
    理  由
一、按被告以外之人於審判外之言詞或書面陳述，除法律有規定
    者外，不得作為證據；又被告以外之人於審判外之陳述，雖
    不符合同法第159 條之1 至第159 條之4 之規定，但經當事
    人於審判程序同意作為證據，法院審酌該言詞陳述或書面陳
    述作成時之情況，認為適當者，亦得為證據。當事人、代理
    人或辯護人於法院調查證據時，知有第159 條第1 項不得為
    證據之情形，而未於言詞辯論終結前聲明異議者，視為有前
    項之同意，刑事訴訟法第159 條第1 項及第159 條之5 分別
    定有明文。經查，本判決下列所引用之各該被告以外之人於
    審判外之陳述（包含書面陳述），除公務員職務上製作之紀
    錄文書，並無顯不可信之情況，依刑事訴訟法第159 條之4
    第1 款規定，有證據能力外，其餘亦屬傳聞證據部分，檢察
    官、被告於本院準備程序中均表示沒有意見，且迄於言詞辯
    論終結前亦未聲明異議。本院審酌上開證據資料製作時之情
    況，尚無違法不當及證明力明顯過低之瑕疵，亦認為以之作
    為證據應屬適當，故揆諸前開規定，爰依刑事訴訟法第159
    條之5 規定，認前揭證據資料均有證據能力。
二、訊據被告甲○○對於上開時間有前往位於新竹縣新豐鄉○○
    路146 之10號之「快樂網咖」，原先坐在63號位子，後更換
    座位至被害人手機失竊的位子（43號）等事實固坦承，惟辯
    稱：我是因為原來坐的位子吹不到冷氣不涼，所以更換位子
    到63號，但我並未偷竊手機，監視畫面顯示桌上本來放置的
    是發票1 張，我離開43號位置拿走的是一張發票云云。經查
    ：
（一）被害人乙○○所有之2 支行動電話在上開「快樂網咖」店
      內座位43號電腦桌上失竊之事實，業據被害人乙○○於警
      詢中及本院審理中證述歷歷，並有監視光碟1 片及監視器
      翻拍照片11張在卷可憑，堪認屬實。
（二）至被告雖辯稱並未竊取上開2 隻手機，在桌上拿走的只是
      1 張發票而已云云，然由監視翻拍照片（見97年度偵字第
      4487號偵查卷第21頁）上顯示43號電腦桌右方位置為一白
      色反白物體，該白色物體對比旁邊電腦、鍵盤所顯示之大
      小比例得見，該白色物體其寬度明顯與一般發票不符，且
      由翻拍畫面清楚可見，該白色物體呈立體狀，足見該白色
      物體應具有一定厚度，而一般紙張（1 張發票）十分輕薄
      與桌面貼近，遠觀幾乎無法察覺其厚度，不可能呈現此一
      立體狀態，且證人丙○○亦於本院審理中證述：「（問：
      你螢幕上看到的黑色物品有無厚度？）證人答：有厚度。
      」等語（見本院審判筆錄第6 頁），是被告此一辯詞與客
      觀狀態明顯不一，應無可採。
（三）依證人即快樂網咖的店長丙○○於審理中證述：「（問
      ：97年5 月29日下午1 時在新豐鄉○○路的「快樂網咖」
      有發生何事？）證人答：我客人說她的手機不見了，請我
      們調監視錄影帶，然後我們調監視錄影帶之後，被告是唯
      一經過被害人的位置的人，且他坐完被害人的位置後，被
      害人的手機就不見了。以上的狀況都是監視器有顯示的。
      」、「（問：你們調閱監視錄影帶後有做何動作？）證人
      答：發現被告還在我們店裡，我們就去問被告，但被告說
      他沒有拿，他自己也有翻他身上的口袋、包包給我們看，
      確實沒有手機，但是經由監視器顯示的畫面，被告拿到手
      機後，有出店門。」、「（問：你懷疑被告偷竊手機時，
      你如何詢問被告？）證人答：我問被告說『監視器有照到
      你拿人家手機，可不可以請你來看監視器？』，被告有跟
      我們去看監視器錄影帶，監視器錄影帶顯示被害人的桌面
      在被告坐在那個位置前本來有一顆黑色的物品，等到被告
      離開被害人的位置，那個黑色物品就不見了，被告一開始
      是說那個桌上的手機是他自己的東西，他離開的時候就把
      自己的手機拿走，我就詢問他說可否看被告身上的包包，
      接著被告他就自己翻包包及口袋給我看，裡面確實沒有手
      機，我說沒關係，我請警察過來處理。」、「（問：63號
      位置是否吹得到冷氣？）證人答：63號是在風管的下方，
      其實整間都是處於涼涼的狀態。」、「（問：通常消費的
      客人會在原來的位置輸入遊戲密碼，再到另外一個位置上
      再輸入同一密碼繼續進行遊戲？）證人答：因為我們網咖
      的系統有更換過，之前客人是可以自己更換位置再登入密
      碼就可以使用電腦，換新系統之後，客人必須經過我們的
      設定才可以更換座位使用電腦。依照本案案發時間，並不
      需要經過我們開台，客人就可以更換座位使用電腦。」、
      「（問：兩秒的時間，是否足夠輸入密碼並使用電腦？）
      證人答：不夠。因為打完帳號、密碼，兩秒是足夠的，但
      要到使用電腦是不夠的。」等語（見本院審判筆錄第2-6
      頁）；證人丁○○於本院審理中證述：「（問：你在新
      竹縣新豐鄉的「快樂網咖」擔任何職位？）證人答：店員
      。」、「（問：97年5 月29日下午你有無在店內工作？）
      證人答：有。」、「（問：你是否有印象當天下午一點店
      內發生何事？）證人答：有客人說他的手機被偷，我們就
      調監視錄影帶，看到被告有過去剛剛被偷手機的被害人位
      置，我們店長在店裡，所以我請店長協助去瞭解。」、「
      （問：是你們店先自己看完錄影帶後才去找被告的？）證
      人答：是。」、「（問：是誰去找被告瞭解此事？）證人
      答：店長。」、「（問：當時被告與店長在談此事時的反
      應如何？）證人答：我們有請被告下來看監視錄影帶，被
      告有看到，就問他有無拿手機，被告說沒有，然後被告一
      直要離開店裡，被告離開後，我就打電話報警。」、「（
      問：請詳細說明被告看完錄影帶後一直要離開店裡的情形
      ？）證人答：監視器跟櫃台都在門口旁，被告就一直說沒
      有，然後就一直往外面走出去，後來店長有一起追出去，
      後來我打電話報警，警察就來。」、「（問：當時他有無
      說他拿的是發票而不是手機？）證人答：沒有。」等語（
      見本院審判筆錄第6-8 頁）；另證人乙○○於本院審理
      中證述：「（問：是否記得你當時坐的位置？）證人答：
      我當時是坐在二樓，我的座位就是在偵卷第23頁翻拍照片
      上我所打勾的位置。」、「（問：當時發生何事？）證人
      答：當時我有更換座位，換到我原本座位的後面，也就是
      偵卷第23頁紅圈的位置。我有登入後方座位的電腦，玩了
      一下，就換回原本打勾的座位休息，然後我放在紅圈座位
      的兩支手機就不見了。一個是黑色Sony EricssonK610im
      手機、另一個紅色Nokia2505 手機。」、「（問：手機擺
      放位置？證人答：我放在打勾位置的桌上，手機是在桌面
      上滑鼠的右方，兩支手機是疊放在一起。」、「（問：店
      員調完監視錄影帶後，你們做何動作？）證人答：我跟店
      員先看錄影帶，後來店員找店長來確認，後來店長就去二
      樓找被告，然後問他有無拿手機，然後被告也跟我們一起
      重看錄影帶，被告的反應是無所謂的樣子，他說他沒有拿
      ，然後一直走。被告的口袋是他自己翻給我們看得，包包
      是他拿給我們看，我們在被告的口袋及包包確實沒有發現
      我的兩支手機。」、「（問：你一隻手可否拿起來兩支手
      機？）證人答：可以。」、「審判長諭知請被告、被害人
      當庭比對右手掌的長度，經當庭比對結果證人的手掌長度
      、寬度均較被告長，而各自測量結果證人由手腕到中指末
      節的長度為19.7公分，拇指到小指撐開之後的掌寬18.7公
      分。被告由手腕到中指末節的長度為17公分，拇指到小指
      撐開之後的掌寬17公分。」、「（問：你的兩支手機的長
      度、寬度為何？）證人答：我的黑色Sony ErissonK610im
      手機長度約為10.3公分、寬度4.7 公分。紅色Nokia2505
      手機長度約8 公分、寬度4.1 公分。兩支手機疊放一起的
      厚度為3 公分。」等語（見本院審判筆錄8-11頁），由上
      開三位證人證言得見，被害人手機失竊前只有被告坐在該
      失竊手機擺放之位置上，且該手機於被告離開座位之際同
      時由監視螢幕消失，再經本院勘驗監視錄影光碟顯示：「
      被告於2008年5 月29日13點21分23秒離開63號的座位，於
      13點21分37秒坐到43號的坐位，40秒將右手放在被害人手
      機擺放的位置，13點21分41秒同時起身並離開43號的坐位
      ，同時間手機擺放位置的物體已經不見了。」（見本院98
      年6 月18日訊問筆錄第3 頁），更可證明被告確實曾將右
      手擺放於失竊手機擺放位置上，且於被告離去之時該手機
      同時於監視螢幕消失，且如上所述，經本院當庭勘驗被告
      手掌張開寬度，確實可以一手同時拿走交疊之2 支手機，
      是被告辯稱並未取走手機，明顯與電腦螢幕顯示有異，被
      告辯詞不足採信，應係事後飾卸之詞，無足採信。
（四）從而，本案事證已臻明確，被告竊盜犯行，堪予認定，自
      應依法予以論罪科刑。
二、核被告甲○○所為係犯刑法320 條第1 項之竊盜罪。被告有
    事實欄所載之前案紀錄，並於96年9 月5 日縮刑期滿執行完
    畢等情，有臺灣高等法院被告前案紀錄表、在監在押全國紀
    錄表附卷可佐，被告前受有期徒刑之執行完畢後，其於5 年
    以內故意再犯本件有期徒刑以上之罪，為累犯，應依刑法第
    47條第1 項之規定，加重其刑。爰審酌被告正直壯年，竟思
    不勞而獲，竊取被害人所有之手機，致被害人遭受財產上損
    害，併審酌被告行竊手段、所生危害程度，暨其犯後飾詞狡
    辯之態度等一切情狀，量處如主文所示之刑。
三、據上論斷，應依刑事訴訟法第299 條第1 項前段，刑法第32
    0 條第1 項、第47條第1 項，刑法施行法第1 條之1 ，判決
    如主文。
本案經檢察官黃秋婷到庭執行職務。
中    華    民    國    98    年    8     月    28    日
                  刑事第二庭  法  官  李毓華
以上正本證明與原本無異。
如不服本判決應於收受本判決後10日內向本院提出上訴書狀，上
訴書狀應敘述具體理由。上訴書狀未敘述上訴理由者，應於上訴
期間屆滿後20日內補提理由書狀於本院 (均須按他造當事人之人
數附繕本 )「切勿逕送上級法院」。
中    華    民    國    98    年    8     月    28    日
                              書記官  陳美利
附錄本案論罪科刑所適用法條全文：
中華民國刑法第320條
意圖為自己或第三人不法之所有，而竊取他人之動產者，為竊盜
罪，處5 年以下有期徒刑、拘役或5 百元以下罰金。
意圖為自己或第三人不法之利益，而竊佔他人之不動產者，依前
項之規定處斷。
前二項之未遂犯罰之。


司法院資訊處製作；財團法人民間司法改革基金會備份。
